【裁判字號】    92,易,246
【裁判日期】    920416
【裁判案由】    傷害等
【裁判全文】
臺灣臺中地方法院刑事判決                          九十二年度易字第二四六號
    公  訴  人  臺灣臺中地方法院檢察署檢察官
    被      告  丁○○
右列被告因傷害等案件，經檢察官提起公訴（九十一年度偵字第一八五三０號），本
院判決如左：
    主  文
丁○○傷害人之身體，處拘役伍拾玖日，如易科罰金，以參佰元折算壹日。
    事  實
一、丁○○因丙○○與其有債務糾紛，乃於民國（下同）九十一年八月十一日凌晨四
    時許，偕同無犯意聯絡之乙○○（業經台灣台中地方法院檢察署檢察官為不起訴
    處分確定）前往台中縣沙鹿鎮○○路三九二巷九十八號丙○○住處討債，因敲門
    未獲回應，乃基於毀損之犯意，將丙○○所有之大門損壞，足以生損害於丙○○
    ，並因而侵入丙○○住宅（侵入住宅部分未據提起告訴），進入該住宅後，即基
    於傷害之犯意，對丙○○拳打腳踢，致丙○○受有頭部外傷等傷害，嗣丁○○復
    強要丙○○外出商談，丙○○因恐家中妻兒受害，勉強答應，並搭乘乙○○、丁○○所駕駛之汽車前往台中縣沙鹿鎮○○路二十一號乙○○住處，抵達上開地點
    之後，丁○○復就債務問題與丙○○發生爭執，進而接續傷害犯意，再對丙○○
    拳腳相向，致丙○○受有頭部外傷併腦震盪、頭皮撕裂傷、雙眼淤青、左胸淤血
    、左前臂淤血、擦傷及下唇擦傷等傷害。嗣丁○○見丙○○因頭部外傷流血，始
    搭乘乙○○駕駛之汽車將丙○○送返住處。
二、案經丙○○訴由台中縣警察局清水分局報請台灣台中地方法院檢察署檢察官偵查
    起訴。
    理  由
一、被告丁○○對於其於右揭時間，在台中縣沙鹿鎮○○路二十一號乙○○之家中有
    出手對丙○○傷害等情坦承不諱，惟矢口否認其有毀損丙○○家中大門及在丙○○家中有傷害丙○○之犯行，辯稱：伊並未毀壞丙○○之大門，且只有在乙○○
    之家中毆打丙○○云云。惟查被告丁○○於前揭時間未經他人同意即侵入他人住
    宅，該宅之大門係在被告丁○○侵入之後始有損壞，且被告丁○○有在該處傷害
    丙○○等情，業據被害人丙○○指訴歷歷，核與證人甲○○即告訴人妻於偵查中
    證述情節相符，且經證人丁偉哲於偵查中結證稱：「是的，本件是丙○○之妻報
    案的，她說先生被他人押走且被打，我接獲先至被害人住處，到時我發現該處門
    被撞壞，門鎖已沒有作用了，：：」（檢察官問：乙○○本件妨害自由案是你查
    獲？）等語明確，並有相片七幀附卷可憑，又被告在丙○○家中有傷害丙○○之
    情事，亦與證人乙○○於本院第一次訊問時供證被告與告訴人在告訴人家中互毆
    等情相符，雖證人乙○○嗣改稱被告只有在台中縣沙鹿鎮○○路二十一號傷害告
    訴人云云，惟與伊證稱被告二人在台中縣沙鹿鎮○○路告訴人家中有互毆行為等
    情不符，且證人前開證詞，是在被告答辯伊未於告訴人家中打告訴人等語之後所
    為，顯係迴護被告之詞，不足採信，況丙○○位於台中縣沙鹿鎮○○路之住處於
    案發後留有血跡，亦有相片二幀附卷可憑，堪信被告於告訴人丙○○之家中亦有
    傷害告訴人致告訴人成傷之情事，又告訴人雖未能親眼見其大門是否被告所破壞
    ，業據告訴人到庭指陳明確，惟查：本案被告丁○○係凌晨到告訴人家中討債，
    並於其後有傷害告訴人之舉動，業據被告自承在卷，衡情告訴人在妻兒尚在家中
    之情形下，應無可能開門讓被告進入，又警員據報後前往現場之後，發現該門確
    係損壞，業據證人丁偉哲於偵查中結證明確，並有相片二幀附卷可憑，被告及證
    人乙○○竟同稱該門自渠等進入到出來，都沒有損壞之情形云云，顯係卸責或迴
    護之詞，不足採信。此外復有光田綜合醫院之診斷證明書一紙附卷可憑，事證明
    確，被告丁○○傷害犯行洵堪認定，依法應予論科。
二、核被告丁○○所為係犯刑法第二百七十七條第一項之傷害罪及同法第三百五十四
    條之毀損罪。被告丁○○所犯前開二罪間有方法結果之牽連關係，依刑法第五十
    五條後段之規定，應從一重論以刑法第二百七十七條第一項之傷害罪。爰審酌被
    告素行良好，本件係因其與告訴人有債務糾紛所致，告訴人所受傷害、損壞物品
    之程度及犯後坦承大部分犯行等情，量處如主文所示之刑，並諭知易科罰金之折
    算標準。
據上論斷，應依刑事訴訟法第二百九十九條第一項前段，刑法第二百七十七條第一項
、第三百五十四條、第五十五條、第四十一條第一項前段，罰金罰鍰提高標準條例第
一條前段、第二條，判決如主文。
中    華    民    國      九十二      年       四      月      十六     日
                                臺灣臺中地方法院刑事第二庭
                                      法  官  陳 如 玲
右正本證明與原本無異。
如不服本判決，應於判決送達後十日內向本院提出上訴狀，上訴於臺灣高等法院臺中
分院( 須附繕本 )。
                                      書記官
中    華    民    國      九十二      年       四      月     二十一    日
附錄論罪科刑法條
刑法第三百五十四條
毀棄、損壞前二條以外之他人之物，或致令不堪用，足以生損害於公眾或他人者，處
二年以下有期徒刑、拘役或五百元以下罰金。
刑法第二百七十七條
傷害人之身體或健康者，處三年以下有期徒刑、拘役或一千元以下罰金。
犯前項之罪因而致人於死者，處無期徒或七年以上有期徒刑，致重傷者，處三年以上
十年以下有期徒刑。


司法院資訊處製作；財團法人民間司法改革基金會備份。
